【裁判字號】    99,訴,39
【裁判日期】    990402
【裁判案由】    搶奪等
【裁判全文】
臺灣臺北地方法院刑事判決                99年度訴字第39號
公  訴  人  臺灣臺北地方法院檢察署檢察官
被      告  乙○○
            甲○○
上列被告因搶奪等案件，經檢察官提起公訴（98年度偵字第
23123號、第27217號），本院判決如下：
    主  文
本件被告乙○○、甲○○被訴搶奪部分均免訴。
    理  由
一、公訴意旨略以：被告乙○○前因懲治盜匪條例案件，經最高
    法院以86年度台上字第4889號判處有期徒刑8年8月確定；又
    因竊盜案件，經臺灣高等法院以86年度上訴字第1272號判處
    有期徒刑4月確定，；上開二罪經臺灣高等法院於97年5月28
    日以97年度聲字第1672號裁定應執行有期徒刑8年10月確定
    ，甫於98年2月19日因假釋期滿未經撤銷而執行完畢。被告
    甲○○前因犯贓物罪，經臺灣板橋地方法院以97年度簡字第
    1969號判處有期徒刑3月確定，甫於97年12月29日執行完畢
    。詎其2人均不知悔改，復因缺錢花用，竟共同基於意圖為
    自己不法所有之犯意聯絡，由被告乙○○於98年4月29日上
    午某時許，駕駛其車牌號碼2936-UE號自小貨車搭載被告甲○○至臺北市○○區○○路附近，由被告甲○○下車後至塔
    悠路188巷2號前，以自備之機車鑰匙，竊取被害人丁○○所
    有、停放該處之車牌號碼AZE-097號重機車，得手後（被告
    乙○○、甲○○被訴竊盜部分，業經本院另行判決各判處有
    期徒刑4月在案），被告甲○○即騎乘上開重機車搭載被告
    乙○○，沿途物色下手行搶之對象。嗣於同日下午1時許，2
    人途經臺北市○○區○○路四段245巷52弄42號前時，見被
    害人丙○○單獨行走於該處，被告甲○○乃騎乘上開機車尾
    隨丙○○，趁被害人丙○○不及防備之際，由機車後座之被
    告乙○○出手搶奪被害人丙○○左手提拿之手提包1個得手
    【內含信用卡6張、Nokia牌、3120型手機1支暨0000000000
    門號SIM卡1張、PHS牌、G1000型手機1支暨0000000000門號
    SIM 卡1張、新臺幣（下同）5萬餘元、證件、印章及存摺等
    物】；搶得之現金5萬餘元由被告乙○○、甲○○朋分花用
    ，Nokia牌手機由被告乙○○取走後交給其不知情之子即訴
    外人林立奇使用，至其餘搶得財物及前揭竊得之重機車則由
    被告甲○○隨意棄置於路旁。經被害人丁○○、丙○○分別
    報警處理，經警調閱被害人丙○○前揭遭搶之Nokia牌、
    3120 型手機之序號通聯紀錄，發現該手機序號曾有搭配被
    告乙○○申辦之0000000000號行動電話門號之通聯紀錄，再
    調閱被告乙○○申辦之0000000000行動電話門號通聯紀錄，
    發現該門號於98年4月29日中午12時37分許曾使用前揭搶奪
    地點附近之基地台收發訊號；另被害人丁○○前揭遭竊之機
    車於98 年5月4日下午5時許在臺北市○○區○○路74巷1之3
    號前尋獲，經警調閱尋獲地點附近之監視器，發現為男性2
    人共乘上開遭竊機車，始循線查獲上情。因認被告乙○○、
    甲○○就上開搶奪被害人丙○○部分，均係涉犯刑法第325
    條第1項搶奪罪嫌等語。
二、按案件曾經判決確定者，應諭知免訴之判決，並得不經言詞
    辯論為之，刑事訴訟法第302條第1款、第307條分別定有明
    文。此項訴訟法上所謂一事不再理之原則，關於實質上一罪
    或裁判上一罪，均有其適用（最高法院60年度臺非字第77號
    判例意旨參照）。
三、經查：
 (一) 被告乙○○、甲○○，前被訴由被告甲○○騎乘上開重機車
    搭載被告乙○○，沿途物色下手行搶之對象。嗣於同日下午
    1時許，2人途經臺北市○○區○○路四段245巷52弄42號前
    時，見被害人丙○○單獨行走於該處，被告甲○○乃騎乘上
    開機車尾隨丙○○，趁被害人丙○○不及防備之際，由機車
    後座之被告乙○○出手搶奪被害人丙○○左手提拿之手提包
    1個得手【內含信用卡6張、Nokia牌、312 0 型手機1支暨
    0000000000門號SIM卡1張、PHS牌、G1000型手機1支暨
    0000000000門號SIM卡1張、現金5萬餘元、證件、印章及存
    摺等物】一案，經臺灣嘉義地方法院本院於99年1月29日以
    98年度訴字第1026號判決各判處有期徒刑10月確定，有臺灣
    高等法院被告前案紀錄表及臺灣嘉義地方法院98年度訴字第
    1026號判決各一份在卷可參，該案件顯已經判決確定甚明。
 (二) 查，本件起訴書所載被告乙○○、甲○○前開被訴搶奪之犯
    行，與上開業經臺灣嘉義地方法院於99年1月29日以98年度
    訴字第1026號判決判處有期徒刑10月確定在案之搶奪犯罪事
    實同一，揆諸前揭規定，本件公訴意旨所指被告前揭搶奪犯
    行部分既經判決確定，既業經判決確定，則依照首開說明，
    本件爰不經言詞辯論，逕為諭知免訴之判決。
四、據上論斷，應依刑事訴訟法第302條第1款、第307條判決如
    主文。
中    華    民    國    99   年     4     月    2    日
                臺灣臺北地方法院刑事第五庭
                    審判長法  官  黃程暉
                          法  官  李宜娟
                          法  官  鄭昱仁
上正本證明與原本無異。
如不服本判決應於收受送達後10日內向本院提出上訴書狀，並應
敘述具體理由；其未敘述上訴理由者，應於上訴期間屆滿後20日
內向本院補提理由書（均須按他造當事人之人數附繕本）「切勿
逕送上級法院」。告訴人或被害人如對於本判決不服者，應具備
理由請求檢察官上訴，其上訴期間之計算係以檢察官收受判決正
本之日期為準。
                                    書記官  宋德華
中    華    民    國    99   年     4     月    2    日

司法院資訊處製作；財團法人民間司法改革基金會備份。
